【裁判字號】    88,訴,523
【裁判日期】    890103
【裁判案由】    毒品危害防制條例
【裁判全文】
臺灣臺南地方法院刑事判決                          八十八年度訴字第五二三號
    公  訴  人  臺灣台南地方法院檢察署檢察官
    被      告  己○○
    選任辯護人  吳春生
右列被告因毒品危害防制條例案件，經檢察官提起公訴 (八十八年度偵字第二五六九
、二五七一號)，本院判決如左：
    主  文
己○○無罪。
    理  由
一、公訴意旨如附件起訴書所載。
二、按犯罪事實應依證據認定之，無證據不得推定其犯罪事實，不能證明被告犯罪或
    其行為不罰者，應諭知無罪之判決，刑事訴訟法第一百五十四條、第三百零一條
    第一項分別定有明文。又共同被告所為不利於己之供述，固得採為其他共同被告
    犯罪之證據，惟此項不利之供述，仍應調查其他必要之證據，以察其是否與事實
    相符，尚難專憑此項供述，為其他共同被告犯罪事實之認定，此有最高法院三十
    一年上字第二四二三號判例意旨可資參照。須其供述無瑕庇可指，而就其他方面
    調查，又與事實相符，始得採為其他共同被告犯罪事實之認定（最高法院四十六
    年臺上字第四一九號判例參照）。且此所謂之共同被告，包括對行性共犯在內（
    陳樸生著刑事訴訟法律專題研究第三０五頁參照）。又施用第二級毒品安非他命
    之人，供出其安非他命之來源，因而破獲者，依毒品危害防制條例第十七條之三
    規定，得減輕其刑。因其與販賣者無共犯關係（按指狹義共犯），且所供非全然
    不利於自己，為擔保其陳述之真實性，自應有足以令人確信其陳述為真實之證據
    ，始可採為認定之依據（最高法院八十四年度台覆字第一七四號判決意旨參照）
    。故如其供述有瑕庇可指，且又無足以令人確信其供述為真實之證據可佐，其供
    述自不得採為販賣者犯罪事實認定之依據。
三、本件公訴意旨認被告己○○涉有販賣安非他命罪嫌，無非以證人甲○○於其被訴
    販賣安非他命乙案（本院八十四年度訴字一三五號）審理中之供述、證人戊○○
    、丙○○於警訊時、及證人乙○○於警訊時及偵查中之供述為其論據。惟訊據被
    告己○○於警訊時及偵審中均矢口否認犯行，辯稱：伊未曾販賣安非他命等語。
    經查：
(一)證人甲○○於其被訴販賣安非他命乙案（本院八十四年度訴字一三五號）審理中
    係供稱伊未販賣安非他命與戊○○，戊○○係向己○○購買云云，有該案筆錄影
    本附卷足憑，足見證人甲○○上開供詞，乃為出於辯解自己未有販賣與戊○○之
    犯行而為，其所供全然利己而不利被告於己○○之供詞，其是否因出於脫免自己
    之販賣罪責，而故意嫁禍於被告之被告，已不能無疑。參以證人甲○○於本院審
    理中亦改結稱：安非他命係伊販賣者，被告己○○未曾販賣安非他命，伊係將責
    任推給被告己○○等語無訛（見本院卷第一二一頁）。益見其上開另案審理中所
    供足堪懷疑其真實性，自難據為不利於被告己○○之認定。
(二)證人戊○○於被告另案被訴違反毒品危害防制條例乙案（台灣高等法院台南分院
    八十八重上更四字第二八七號）調查中亦改證稱：因為被告不許伊與其女友（按
    指甲○○）友好，伊不高興，咬被告一口，伊未向被告買，伊係向方明志買，伊
    良心發現，要還被告清白等語在卷（見該案卷第一宗第一五八頁正面）。嗣於本
    院審理中並結稱：伊在警訊時誤以為被告密報致伊被抓，才稱安非他命係向被告
    所購，實則伊係甲○○購買云云；證人丙○○於其被訴販賣毒品乙案偵查中（台
    灣台南地方法院檢察署八十三年度偵字第一二九七三號）亦改稱：伊安非他命係
    向吳有義所購，伊在警訊時供稱向被告及甲○○所購，是說謊的等語在卷；證人
    乙○○於上開台灣高等法院台南分院八十八重上更四字第二八七號乙案調查中亦
    改結稱：伊向一個文祥之人所購，伊未向被告買過（見該案卷第二宗第四十三頁
    ）等語在卷，核與證人丁○○於該案調查時所證相符（見該案卷第一二七頁）。
    ，即乙○○於本院審理中復結稱：被告未販賣安非他命與伊，因伊被查獲時，警
    員要伊供出一人，伊曾和被告唱過ＫＴＶ，乃供出是向被告所購等語在卷（見本
    院卷第一０七頁）。足見上開三證人所供矛盾不一，顯有瑕疵可指，且渠等所為
    供出安非他命來源，如因而破獲者，可獲減刑寬典，並非全然不利於己，自亦難
    據為不利於被告己○○之認定。
(三)此外尤未扣得安非他命、磅秤、分裝袋證等證物以資佐證上開證人等所證稱被告
    有販賣安非他命乙節，與事實相符。則揆諸首開說明，自難徒憑上開證人等所為
    前後不一且有瑕疵可指之非全然不利於己之證詞，遽令被告負販賣安非他命刑責
    ，因認被告被訴犯罪不能證明，應諭知無罪，以免冤抑。
四、據上論斷，應依刑事訴訟法第三百零一條第一項，判決如主文。
本案經檢察官李啟明到庭執行職務。
中    華    民    國      八十九      年      一       月      三       日
                                  臺灣臺南地方法院刑事第二庭
                                      法  官  柯  顯  卿
右正本證明與原本無異
如不服本判決，應於判決送達後十日內，向本院提出上訴狀。
                                      書記官  盧  立  勇
中    華    民    國      八十九      年      一       月      四       日


司法院資訊處製作；財團法人民間司法改革基金會備份。
